Config:
  hfst:
    Gen: ../../../src/generator-gt-norm.hfst
    Morph: ../../../src/analyser-gt-norm.hfst
  xerox:
    Gen: ../../../src/generator-gt-norm.xfst
    Morph: ../../../src/analyser-gt-norm.xfst
    App: lookup

Tests:



# todo:
# Proofread the gold standard (below)
# Then: run analyser, then correct.


  Verb - aʼilõ: # Verb 51 'eng /est joosta/fin' - full paradigm
     aʼilõ+V+Inf: aʼilõ
     aʼilõ+V+Ger: aʼilõs
     aʼilõ+V+Sup: aʼilõm
     aʼilõ+V+Sup+Ine: aʼilõmõs
     aʼilõ+V+Sup+Ela: aʼilõmõst
     aʼilõ+V+Sup+Tra: aʼilõmõks
     aʼilõ+V+Sup+Abe: aʼilõmõt
     aʼilõ+V+Ind+Prs+Sg3: aʼilõb
     aʼilõ+V+Ind+Prs+Pl2: aʼilõt
     aʼilõ+V+Ind+Prs+Pl3: aʼilõbõd
     aʼilõ+V+Ind+Prt+Sg3: aʼiliz
     aʼilõ+V+Ind+Prt+Pl2: [aʼilizt, aʼiliztõ]
     aʼilõ+V+Ind+Prt+Pl3: [aʼilizt, aʼiliztõ]
     aʼilõ+V+Ind+ConNeg+Sg: aʼil
     aʼilõ+V+Cond+Sg3: aʼilõks
     aʼilõ+V+Imprt+Sg2: aʼil
     aʼilõ+V+Imprt+ConNeg+Sg2: aʼil
     aʼilõ+V+Imprt+Pl2: aʼilõgid
     aʼilõ+V+Jus+Sg3: aʼilõg
     aʼilõ+V+Quo+Sg3: aʼiliji
     aʼilõ+V+ActPrfPrc: aʼilõn
     aʼilõ+V+PssPrfPrc: aʼildõd

